

Mauro Coone

16/02/2003 te Ukkel Rijbewijs B Ongehuwd Terlaak 9, 1651 Lot Belg

PROFIEL

Ik ben Mauro Coone, een gemotiveerde en toegewijde 21-jarige met een passie voor zowel sport als jeugdbeweging. Mijn ervaring in het voetbalspel en het vervullen van een leiderschapsrol bij de lokale Chiro heeft me teamwork- en communicatievaardigheden bijgebracht. Vol enthousiasme om mijn stempel te drukken op de wereld van ICT, ben ik vastbesloten om een lonende positie te verwerven die persoonlijke en professionele groei mogelijk maakt.

CONTACT

NAAM Mauro Coone

GSM +32 465 42 31 11

EMAIL mauro.coone@gmail.com

WEBSITE https://maurocoone.github.io/Portfolio/

LinkedIn Mauro Coone

SKILLS

HTML & CSS

Illustrator

Photoshop

JavaScript



OPLEIDINGEN

2022 - heden

Graduaat Programmeren

Arteveldehogeschool

2020 - 2022

Multi Media

Don Bosco Halle

2019 - 2020

Industriële Computer Technieken

Don Bosco Halle

2018 - 2019

Elektriciteit Elektronica

Don Bosco Halle

2016 - 2018

Elektro Mechanica

Don Bosco Halle

2015 - 2016

Industrieële wetenschappen

Don Bosco Halle



WERKERVARING

02/2024 - 05/2024 (stage) Two Of A Kind agency

> 2022 - heden (student) O'food catering

2021 - heden (student) Stage Solutions

2020 - 2021 Okay medewerker



TALEN

NEDERLANDS 100%

ENGELS 75%

FRANS 50%